【裁判字號】    95,台上,510
【裁判日期】    950323
【裁判案由】    損害賠償
【裁判全文】
最高法院民事裁定              九十五年度台上字第五一○號
    上  訴  人  甲 ○ ○
                          號
    訴訟代理人  李 勝 雄律師
    被 上訴 人  長榮海事工程有限公司
    法定代理人  丙○○○
    被 上訴 人  乙 ○ ○
    共      同
    訴訟代理人  林錦隆律師
上列當事人間請求損害賠償事件，上訴人對於中華民國九十四年
九月二十日台灣高等法院台中分院更審判決（九十四年度重訴更
(二)字第二號），提起上訴，本院裁定如下：
    主  文
上訴駁回。
上訴訴訟費用由上訴人負擔。
    理  由
按上訴第三審法院，非以原判決違背法令為理由，不得為之。又
提起上訴，上訴狀內應記載上訴理由，表明原判決所違背之法令
及其具體內容、依訴訟資料合於該違背法令之具體事實，其依民
事訴訟法第四百六十九條之一規定提起上訴者，並應具體敘述為
從事法之續造、確保裁判之一致性或其他所涉及之法律見解具有
原則上重要性之理由，同法第四百六十七條、第四百七十條第二
項分別定有明文。而依同法第四百六十八條規定，判決不適用法
規或適用不當者，為違背法令；依同法第四百六十九條規定，判
決有該條所列各款情形之一者，為當然違背法令。是當事人提起
上訴，如合併以同法第四百六十九條及第四百六十九條之一規定
之情形為上訴理由時，其上訴狀或理由書應表明該判決所違背之
法令條項，或有關判例、解釋字號，或成文法以外之習慣或法理
等及其具體內容，暨係依何訴訟資料合於該違背法令之具體事實
，並具體敘述為從事法之續造、確保裁判之一致性或其他所涉及
之法律見解具有原則上重要性之理由。如未依上述方法表明，或
其所表明者與上開法條規定不合時，即難認為已合法表明上訴理
由，其上訴自非合法。本件上訴人就原判決其敗訴部分提起上訴
，雖以該判決有不適用法規或適用不當及不備理由等違背法令為
由，惟核其上訴理由狀所載內容，仍屬就原審取捨證據、認定事
實之職權行使及其他與判決結果不生影響之理由，指摘原判決不
當，並就原審本於上開職權之行使所論斷：依行政院農業委員會
林務局農林航空測量所民國九十一年五月二十二日函示，上訴人
主張養殖牡蠣之系爭八八一號土地，面積既僅○‧九○一八公頃
，且證人蘇閂亦證稱上訴人養殖牡蠣約一、二甲地云云，是上訴
人指其在該土地養殖牡蠣約二公頃，尚無所據。再依彰化縣八十
五年度辦理徵收土地水產養殖物查估基準，及八十四年九月一日
至同年月十日牡蠣每公斤平均價約為新台幣（下同）十四‧一元
計算結果，上訴人本件所受養殖牡蠣之損害，應僅七萬六千二百
九十二元，與已判決確定部分金額相同。則上訴人請求被上訴人
再連帶給付一百九十二萬三千七百零八元本息，即不應准許等情
，指摘其為不當，並泛言謂為違法，而非表明該判決所違背之法
令及其具體內容，暨依訴訟資料合於該違背法令之具體事實，並
具體敘述為從事法之續造、確保裁判之一致性或其他所涉及之法
律見解具有原則上重要性之理由，難認其已合法表明上訴理由。
依首揭說明，應認其上訴為不合法。
據上論結，本件上訴為不合法。依民事訴訟法第四百八十一條、
第四百四十四條第一項前段、第九十五條、第七十八條，裁定如
主文。
中    華    民    國  九十五  年    三    月  二十三  日
                      最高法院民事第八庭
                          審判長法官  朱  建  男
                                法官  顏  南  全
                                法官  許  澍  林
                                法官  鄭  傑  夫
                                法官  蘇  清  恭
      本件正本證明與原本無異
                                      書  記  官
中    華    民    國  九十五  年    四    月    四    日
                                                      Ｔ


司法院資訊處製作；財團法人民間司法改革基金會備份。
